【裁判字號】    97,交聲,128
【裁判日期】    970625
【裁判案由】    違反道路交通管理處罰條例聲明異議
【裁判全文】
臺灣花蓮地方法院交通事件裁定         97年度交聲字第128號
原處分機關  交通部公路總局臺北區監理所花蓮監理站
異  議  人  甲○○
即受處分人
上列異議人因違反道路交通管理處罰條例案件，對於交通部公路
總局臺北區監理所花蓮監理站97年5月2日所為之處分（原處分案
號：花監違字第裁44-U00000000號），聲明異議，本院裁定如下
：
    主  文
異議駁回。
    理  由
一、本件異議意旨略以：異議人即受處分人於甲○○於民國97年
    3月2日9時52分許，駕駛車號CF-3860號自小客車，行經花蓮
    縣吉安鄉○○路○○道之時，因車輛已到達鐵軌，4 支遮斷
    器全未落下，才聽到警鈴聲，立即停車做到「停、看、聽」
    ，但外側遮斷器1 支突然很快放下，進退兩難之際，擔心退
    後發生車禍，只有通過，並非闖越平交道，為此具狀聲明異
    議，請求撤銷原處分云云。
二、按汽車駕駛人，駕車在鐵路平交道，不遵守看守人員之指示
    ，或遮斷器開始放下，或警鈴已響、閃光號誌已顯示，仍強
    行闖越者，處新臺幣（下同）6 千元以上1萬2千元以下罰鍰
    ；又汽車駕駛人違反本條例第54條規定者，應施以定期講習
    ，道路交通管理處罰條例第54條第1 款、道路交通安全講習
    辦法第5 條分別定有明文。經查：本件異議人自始不否認其
    於上開時地駕車穿越鐵路平交道之事實（有異議人所提出聲
    明異議狀1 份附卷可按），並有異議人所提出遭舉發違規之
    現場照片2張附卷可資佐證，此部分足認應與事實相符。
    再者，依被告所提出遭舉發違規之現場照片2 張清楚顯示，
    異議人駕車行經該處之時，閃光號誌已開始顯示為「閃紅燈
    」（與警鈴係同時作動），而異議人所駕車輛尚未進入鐵軌
    上，是異議人猶一再辯稱其車輛已到達鐵軌才聽到警鈴聲，
    顯係卸責之詞，洵不足採信，自無所謂「進退兩難，只有通
    過」之可言。況且，經本院親至現場進行實地履勘之結果，
    該處鐵道平交道於未有火車通過之平常期間，4 支遮斷器均
    係呈昇起狀態，警鈴未作響，閃光號誌亦未顯示，嗣於火車
    即將通過之前，警鈴及閃光號誌乃先「同時」作響及顯示閃
    紅燈約3、4秒，之後4支遮斷器始緩緩放下（大約同時），
    直至火車駛離，警鈴及閃光號誌才又停止作響及閃紅燈，而
    遮斷器亦緩緩昇起復歸一情，有本院刑事案件審理單1 張在
    卷足憑，再參以上開現照片清楚顯示異議人駕車穿越該處鐵
    路平交道之時，3支遮斷器只是稍微放下（另外1支卻早已放
    下，應係故障所致），閃光號誌則已呈現閃紅燈之狀態，堪
    信異議人應係於警鈴及閃光號誌已同時作響及顯示閃紅燈，
    而遮斷器尚未放下阻擋車輛行進之「數秒鐘空檔」，仍駕車
    強行穿越該處鐵道平交道，應至為明確。準此，則異議人確
    有於上開時地符合道路交通管理處罰條例第54條第1 款所規
    定「駕車在鐵路平交道，警鈴已響、閃光號誌已顯示，仍強
    行闖越者」之行為，是原處分機關依據上述規定科罰鍰9 千
    元之處分，並施以道安講習，要無任何違法或不當之處，本
    件異議為無理由，應予駁回。
三、據上論斷，應依道路交通案件處理辦法第19條，裁定如主文
    。
中    華    民    國    97    年    6     月    25    日
                  交通法庭      法  官  楊仲農
上列正本證明與原本無異。
如對本裁定不服，應於送達後5日內，向本院提出抗告狀（應抄
附繕本）。
中    華    民    國    97    年    6     月    30    日
                                書記官


司法院資訊處製作；財團法人民間司法改革基金會備份。
